【裁判字號】    91,訴,146
【裁判日期】    921029
【裁判案由】    偽造文書等
【裁判全文】
臺灣高雄地方法院刑事判決                          九十一年度訴字第一四六號
    公  訴  人  臺灣高雄地方法院檢察署檢察官
    被      告  子○○
                乙○○
    共      同
    選任辯護人  劉新安律師
右列被告因偽造文書等案件，經檢察官提起公訴（九十年度偵字第一九四九一號）及
移
    主  文
子○○、乙○○共同連續行使偽造之私文書，足以生損害於他人，各處有期徒刑壹年
貳月。
附表一編號一至六所示信用卡背面「持卡人簽名欄」內偽造「沈珮伶」、「許衿津」
、「丁○○」、「李素箐」、「丑○○」、「癸○○」之署押各壹枚，及附表二編號
一至二七號所示簽帳單上偽造之「沈珮伶」、「許衿津」、「丁○○」、「李素箐」
、「丑○○」、「癸○○」署押共計柒拾捌枚；扣案「永航航空快遞公司簽收單」上
偽造之「吳淑娟」署押壹枚，及扣案偽造之「吳淑娟」、「吳金琴」印章各壹枚、「
吳淑娟聯邦銀行信用卡申請書」影本壹紙，均沒收。
    事  實
一、子○○意圖為自己不法之所有，於不詳時間、地點，拾得0000000000
    號行動電話一支，竟將之侵占入己，留供日後犯罪之用。又子○○於民國八十九
    年間受雇於「慶豐商業銀行股份有限公司」（下稱慶豐銀行，址設高雄市新興區
    ○○○路），擔任信用卡部業務員一職，趁其同事未注意之空檔，取得該同事所
    承辦該行客戶林鳳英、吳淑娟之信用卡申請書等資料，即予以影印留存，欲供犯
    罪之用，並夥同其女友乙○○，二人共同意圖為自己不法所有，基於偽造印章、
    行使偽造私文書、詐欺取財之概括犯意聯絡及行為分擔，未經沈珮伶、許衿津、
    丁○○、李素箐、丑○○、癸○○、林鳳英、吳淑娟等人之同意及授權，連續為
    下列行為：
  (一)先推由乙○○冒用如附表一編號一至六所示之沈珮伶、許衿津、丁○○、李素箐
    、丑○○、癸○○等人名義，以電話向丙○○○商業銀行股份有限公司（下稱台
    新銀行）辦理變更帳單地址（分別如附表一編號一至六所示），再以電話向台新
    銀行申報掛失信用卡，並申請補發新卡，致台新銀行不疑有他，陷於錯誤，而將
    補發之新卡（卡號詳如附表一編號一至六所示）以掛號郵寄之方式，寄送至前開
    變更後之地址，由各該大廈管理委員會代收後，子○○及乙○○再伺機至該大廈
    管理委員會假冒沈珮伶、許衿津、丁○○、李素箐、丑○○、癸○○之名義領取
    ，而詐得上開信用卡。其二人取得信用卡後，即在該等信用卡背面分別偽簽沈珮
    伶、許衿津、丁○○、李素箐、丑○○、癸○○等人署名而偽造該準私文書，足
    以生損害於沈珮伶等六人，並自如附表二編號一至二十七所示之九十年三月六日
    起至同年七月九日止，連續持上開冒領取得之信用卡，前往上開附表二所示各特
    約商店刷卡消費，共計盜刷新臺幣（下同）六十四萬五千九百二十四元，並在該
    等信用卡消費簽帳單上分別偽簽「沈珮伶」、「許衿津」、「丁○○」、「李素
    箐」、「丑○○」、「癸○○」之署押而偽造該簽帳單私文書後，再持以交付該
    特約商店之營業員，使該特約商店人員誤信係真正持卡人刷卡消費，而允其消費
    並交付商品，足以生損害於真正持卡人沈珮伶、許衿津、丁○○、李素箐、丑○○、癸○○及台新銀行對其所發行信用卡管理之正確性。
  (二)子○○與乙○○承前概括犯意聯絡，由上開子○○影印取得之林鳳英、吳淑娟客
    戶資料中，查知林鳳英、吳淑娟另向花旗銀行申請信用卡使用，即於九十年七月
    二十五日，推由乙○○冒稱林鳳英，以電話向花旗銀行客服部佯稱：伊係持卡人
    林鳳英，因搬家遺失信用卡，欲掛失並申請補發新卡，故要求變更住址為「高雄
    市○○區○○路三十六巷五號四樓」，更改聯絡電話為「00－0000000
    、00－0000000、0000000000」等語，惟花旗銀行人員核對
    身分資料時，因乙○○答稱之部分資料，與真正持卡人林鳳英不符，露出馬腳，
    為花旗銀行發覺有異，致未能詐騙得逞。
  (三)子○○、乙○○再承上概括犯意聯絡，於九十年七月二十六日晚間九時二十六分
    許，先推由乙○○冒用吳淑娟名義，打電話向美商花旗銀行股份有限公司（下稱
    花旗銀行）客服部佯稱：伊係持卡人吳淑娟，因搬家遺失信用卡，欲掛失並申請
    補發新卡，且要求變更住址為「高雄市○○區○○路三十六巷五號四樓」，及更
    改聯絡電話為「00－0000000、00－0000000、000000
    0000」等語，致該行承辦人員誤信為真，陷於錯誤，變更吳淑娟之住址及聯
    絡電話，並將補發之新卡（卡號：0000000000000000號）寄至
    上開變更後之住址。又子○○與乙○○二人共謀推由乙○○出面，冒用「吳淑娟
    」或其姊「吳金琴」名義，至上址管理室詐領花旗銀行補發寄送之吳淑娟信用卡
    ，故推由子○○於同年八月二日下午四時三十分許，至高雄市○○○路五十三號
    「元安刻印鎖匙店」，利用不知情之刻印業者，以一百元之代價，偽刻「吳淑娟
    」、「吳金琴」印章各一枚，足以生損害於吳淑娟及吳金琴本人。嗣花旗銀行人
    員以前開變更之行動電話0000000000號，聯絡乙○○通知前往變更後
    住址領取快遞郵件後，子○○即駕駛車牌號碼ＺＥ—五０九０自用小客車搭載乙○○，共同至「高雄市○○區○○路三十六巷五號四樓」大樓管理室附近，推由
    乙○○出面假稱為吳淑娟其人，並在具收據性質之「永航航空快遞公司簽收單」
    上偽簽「吳淑娟」署押一枚而偽造該私文書，並行使將該簽收單交付予大廈管理
    員，冒領該補發信用卡快遞郵件，足以生損害於吳淑娟本人。嗣乙○○詐領得該
    補發之信用卡後，正欲離開之際，為花旗銀行風險管制部副理甲○○發覺並非吳
    淑娟本人，旋報警處理，當場將乙○○逮捕，並在乙○○身上扣得花旗銀行補發
    之0000000000000000號信用卡一張；再循線查獲在旁等候接應
    之子○○，並從其所駕車號ＺＥ—五０九０自小客車內，當場扣得「吳淑娟聯邦
    銀行信用卡申請書」影本一紙及偽刻之「吳淑娟」、「吳金琴」印章各一枚。
二、案經高雄市政府警察局三民第一分局移送及台新銀行訴由臺灣高雄地方法院檢察
    署檢察官偵查起訴，暨移送本院併案審理。
    理  由
一、右揭事實(二)、(三)之犯罪事實，業據被告子○○於偵查、本院調查及審理中供承不
    諱（偵卷第二六至二八、四一至四三頁、四八至四九頁、本院卷二八至三一、一
    三四至一三六、一六一至一六三頁），被告乙○○亦於偵卷及本院調查、審理中
    供承有事實(二)、(三)之以電話掛失申請補發、出面在「永航航空快遞公司簽收單」
    上偽簽「吳淑娟」署名詐領信用卡等情在卷（偵卷第二六至二八、四一至四三頁
    、四八至四九頁、本院卷二九至三一、一六一至一六三頁），核與被害人吳淑娟
    於警訊中指述遭冒名掛失、申請補發信用卡等情節相符（警卷六至七頁），並經
    證人即花旗銀行風險管制部副理甲○○於偵查及本院調查時、證人即高雄市政府
    警察局三民第一分局偵查員李玉龍於偵查中到庭證稱明確（分見偵卷二五至二八
    頁、本院卷第三三至三五頁），此外，復有「永航航空快遞公司簽收單」一紙、
    花旗銀行台北分行九十年十一月二十八日（九０）消信字第二八四五號函暨損失
    一覽表、被告犯案時所使用行動電話通話明細等在卷足憑（警卷十六頁、偵卷三
    三至三五頁），復有花旗銀行卡號0000000000000000號信用卡
    一張、「吳淑娟聯邦銀行信用卡申請書」影本一紙及偽造「吳淑娟」、「吳金琴
    」印章各一枚扣案可資佐證，足徵被告子○○、乙○○前開之自白與事實相符，
    堪予採信。至被告子○○拾獲該0000000000行動電話之時間，其雖於
    本院調查時供稱：我係於查獲之九十年七月二十六日之前一、二天才拾獲的云云
    ，惟其與被告乙○○自九十年二月起，即陸續打電話向花旗銀行變更聯絡電話為
    該支行動電話號碼（詳後述），是其此部分供稱之拾獲時間，尚無可採。又被告
    乙○○雖於本院審理中辯稱：偽刻吳淑娟、吳金琴印章部分是子○○個人所為，
    我不知情云云，惟被告子○○已於偵訊中供稱：當天下午我載乙○○去洗頭，期
    間我去刻吳淑娟、吳金琴之印章，刻完後我回去載王女，請王女以吳淑娟名義領
    快遞信件；當初原以為要用到印章所以才偽刻等情（偵卷第二七頁），參以被告
    乙○○自始至終均參與本件冒吳淑娟名義打電話掛失、申請補發信用卡等行為，
    且復親自出面偽簽「吳淑娟」姓名而冒領信用卡快遞郵件等情，顯見其對於被告
    子○○偽刻吳淑娟、吳金琴印章，係為供犯罪不時之需，應知之甚詳，確屬渠等
    犯罪計畫之一部分甚明，其上開辯解，純係事後卸責之詞，難以採信。綜上，事
    實(二)、(三)部分事證明確，被告子○○、乙○○之犯行均堪認定。
二、另訊據被告子○○、乙○○二人，均矢口否認有何事實(一)部分之犯行，辯稱：此
    部分均非我們所為云云。惟查：上開事實(一)部分被告子○○、乙○○冒充如附表
    一編號一至六所示己○○、辛○○、丁○○、戊○○、丑○○、癸○○名義，先
    以電話向台新銀行要求變更聯絡電話、帳單寄送地址，並掛失該等信用卡及申請
    補發新卡，嗣冒領詐得補發之新卡，持以盜刷消費等情，業據告訴代理人張惠玲
    、莊意綺、張家欣、洪美玲、庚○○分別於偵查及本院調查時指訴綦詳（偵卷四
    八至四九頁、本院卷第四九至五十、七二至七三、一００、一一三頁），並有如
    附表二編號一至二十七所示信用卡消費簽帳單在卷可按（併案發查五三四五號偵
    卷第十三至二五、二九至四二頁）。又觀諸告訴人陳報之冒用明細及關連性表（
    本院卷五四至五六頁，並參見附表一），嫌疑人所留之變更聯絡電話：「丑○○
    」、「癸○○」部分均為0000000000，與被告前開事實(二)、(三)所留之
    行動電話號碼相同，又「癸○○」、「丁○○」及「李素箐」部分，均確係被告
    乙○○親自打電話至告訴人台新銀行申請變更住址、聯絡電話、掛失及申請補發
    新卡等情，亦有錄音帶及譯文附卷可參（本院卷一一六至一二一頁），復經本院
    比對被告子○○當庭所書寫之字跡，其書寫習慣、運筆態勢及筆畫勾勒等，與卷
    附簽帳單之「許衿津」、「丑○○」、「李素箐」、「癸○○」相同；至被告乙○○當庭書寫字跡，雖與卷附簽帳單不同，惟其當庭書寫字跡，經本院比對其於
    警訊冒簽「吳淑娟」署名及自為簽名「乙○○」字跡（警卷第十六頁）結果，二
    者顯不相符，足徵其於本院當庭所書字跡有做作之嫌，不足為採，本院認應以其
    警訊中書寫之筆跡作為認定比對標準，而觀之被告乙○○於警訊中所簽字跡，則
    與卷附簽帳單偽造之「沈珮伶」、「丁○○」署押之字形、字體、筆畫相互間牽
    連方式、運筆習慣、書寫特徵若合符節，足認被告子○○、乙○○確有此部分之
    詐領信用卡後並盜刷之犯行無訛。至經本院將告訴人陳報之錄音帶，與被告乙○○之聲紋送請法務部調查局鑑定結果，認被告乙○○發音不自然，聲音有失真現
    象，比對結果無法鑑析是否出自同一人聲音等情，固有該局調科參字第０九二０
    ０一八一０九０號鑑定通知書附卷可按（本院卷第一二九頁），惟果被告乙○○
    未為上開打電話變更住址、聯絡電話及掛失、申請補發之行為，焉需故意改變聲
    音，致鑑定失真？益徵其畏罪情虛，昭然甚明；況此鑑定結果亦非否定被告乙○○之聲紋與錄音帶不同，自無從據為其有利之認定。綜上所述，事實(一)部分之事
    證已臻明確，被告二人此部分犯行亦堪認定。
三、按信用卡乃發卡銀行將持卡人係經合法授權可使用該信用卡、持卡人可供消費額
    度等相關資料輸入電腦製作磁條，載錄於信用卡背面，以利持卡人於持卡消費時
    ，得經由特約店刷卡機器中之電腦判讀無誤後，憑卡消費，是其在外觀上無法以
    人之知覺直接認識信用卡內含之資料，故應屬刑法第二百二十條第二項之準文書
    ；而於信用卡背面簽名，係表示確認該信用卡之持卡人究為何人，與信用卡載錄
    磁條上所載之持卡人相關資料相配合，具有一定之意思表示，是若行為人在本應
    屬他人之信用卡背面簽名，已非單純之偽造署押，應屬偽造準私文書；又在信用
    卡消費簽帳單上簽名，乃表示已收受特約商店所交付之交易標的物或消費標的，
    該簽帳單具收據性質，係表示一定意思之文書，應屬刑法第二百十條之私文書。
    是核被告子○○、乙○○所為，均係犯刑法第二百十六條、第二百十條、第二百
    二十條第二項之行使偽造私文書、行使偽造準私文書罪，同法第三百三十九條第
    一項、第二項之詐欺取財既、未遂罪及第二百十七條第一項偽造印章罪；被告子
    ○○另犯刑法第三百三十七條之侵占遺失物罪。被告二人就上開行使偽造準私文
    書及私文書、詐欺取財既、未遂、偽造印章三罪間，互有犯意之聯絡及行為之分
    擔，皆為共同正犯；公訴人認被告乙○○就被告子○○上開侵占行動電話遺失物
    之犯行，亦有犯意之聯絡及行為分擔，容有誤會（詳後述），應予更正敘明。被
    告等利用不知情之成年刻印業者偽造印章，係間接正犯。又渠等偽造吳淑娟、吳
    金琴印章之行為，係基於單一偽造印章之犯意，於時間密接之情形下所為，應為
    接續犯，僅論以一偽造印章罪即足。被告二人先後多次行使偽造簽帳單私文書、
    多次簽帳消費既遂及多次詐得冒領補發之信用卡、二次未遂之詐欺取財犯行，均
    時間緊接，犯罪構成要件相同，顯係基於概括犯意反覆為之，各應依連續犯規定
    論以一罪（連續行使偽造準私文書、連續行使偽造私文書、連續詐欺取財既遂罪
    ），並加重其刑。被告二人於上開詐領之補發信用卡背面簽名欄、信用卡消費簽
    帳單簽名欄、永航航空快遞公司簽收單上偽簽、「沈珮伶」、「許衿津」、「丁○○」、「李素箐」、「丑○○」、「癸○○」、「吳淑娟」署押之行為，分別
    係偽造準私文書、偽造私文書之部分行為；其上開偽造準私文書、私文書後持以
    行使，偽造之低度行為均應為其後行使之高度行為所吸收，均不另論罪。再被告
    子○○所犯侵占遺失物、連續行使偽造準私文書、連續行使偽造私文書罪、連續
    詐欺取財既遂及偽造印章等罪間；被告乙○○所犯連續行使偽造準私文書、連續
    行使偽造私文書罪、連續詐欺取財既遂及偽造印章等罪間，有方法、目的之牽連
    關係，為牽連犯，各應依刑法第五十五條之規定，均從一較重之行使偽造私文書
    罪處斷。公訴人雖未就被告二人事實(一)部分之犯行起訴，惟此部分與起訴經論罪
    科刑部分有連續犯之裁判上一罪關係，復經檢察官移送併辦，依審判不可分原則
    ，本院自得併予審究；另公訴人漏未敘明被告乙○○偽簽「吳淑娟」署押而偽造
    「永航航空快遞公司簽收單」私文書後，交還大廈管理員而詐得補發信用卡之行
    使偽造私文書犯行，亦應予補充、更正。審酌被告子○○、乙○○固無犯罪前科
    ，有臺灣高等法院被告全國前案紀錄表二紙在卷可按，惟正值青年，竟不思以己
    力賺取錢財，連續冒領並盜用他人信用卡消費多次，消費金額高達六十四萬五千
    餘元，惡性非輕，及信用卡乃現代社會普遍且重要之交易工具，被告等所為嚴重
    破壞金融秩序，且未賠償發卡銀行之損失，犯後復僅坦承部分犯行等一切情狀，
    分別量處如主文所示之刑，以資懲儆。至附表一編號一至六所示補發信用卡背面
    持卡人簽名欄上被告偽造之「沈珮伶」、「許衿津」、「丁○○」、「李素箐」
    、「丑○○」、「癸○○」署押各一枚，雖未扣案，然亦無證據證明已滅失；如
    附表二編號一至二十七所示信用卡消費簽帳單上被告偽造之「沈珮伶」、「許衿
    津」、「丁○○」、「李素箐」、「丑○○」、「癸○○」署押共七十八枚，及
    扣案偽造「吳淑娟」、「吳金琴」印章各一枚、「永航航空快遞公司簽收單」上
    偽造「吳淑娟」署押一枚，均應依刑法第二百十九條之規定，不問屬於犯人與否
    均予宣告沒收。另「吳淑娟聯邦銀行信用卡申請書」影本一紙，係被告所有供本
    件犯罪所用之物，業據被告子○○供承在卷，應依刑法第三十八條第一項第二款
    之規定宣告沒收。至扣案花旗銀行發行之0000000000000000號
    信用卡，雖為被告本件犯罪詐得之物，然實屬被害人花旗銀行所有，應予發還花
    旗銀行。
四、公訴意旨另以：被告子○○於八十九年十一、十二月任職慶豐銀行期間，意圖自
    己不法所有及損害雇主之利益，竊取上開吳淑娟、林鳳英之信用卡申請書等資料
    影印後據為己有，供日後犯罪所用，因認被告涉犯刑法第三百二十條第一項竊盜
    罪嫌、第三百四十二條第一項背信罪嫌；被告乙○○就上開侵占遺失物罪部分與
    被告子○○亦有犯意聯絡，均為共同正犯等語。惟按刑法之竊盜罪，除行為人將
    他人之財產置於自己之實力支配下，尚須該他人對財產已喪失占有及支配始能構
    成；又刑法背信罪之構成要件，須行為人係為他人處理事務之範圍內，而為背信
    行為始符。經查：本件被告子○○於其任職慶豐銀行期間，未經同行業務員之同
    意，擅自將該業務員所承辦之吳淑娟、林鳳英信用卡申請資料影印，留供已日後
    參考所用之行為，並未使該銀行對該客戶資料喪失占有、支配，自與竊盜罪之構
    成要件不符，又上開吳淑娟、林鳳英信用卡之申請件，並非被告子○○所經辦業
    務之範圍，已據起訴書犯罪事實欄載明，是被告子○○影印上開資料留存供己使
    用，核非其為雇主慶豐銀行處理業務之範疇，參照前開說明，亦與背信罪之構成
    要件不合，自難遽入被告子○○於罪。再按侵占罪為即成犯，於行為人為犯行當
    時即已成立，無從於事後始加入而成為共犯，查被告乙○○自始均堅決否認其有
    何參與被告子○○拾獲行動電話後侵占入己之犯行，被告子○○亦均未供稱被告
    乙○○就此侵占行動電話遺失物部分，有何犯意聯絡及行為分擔，復查無其他積
    極證據可資證明被告乙○○確為上開侵占遺失物罪之共同正犯，是公訴人此部分
    所認，容有誤會。而上開竊盜、背信及侵占部分，本均應諭知被告子○○、乙○○無罪，惟公訴人認分別與渠等前開經論罪科刑之犯行，具有牽連犯之裁判上一
    罪關係，爰不另為無罪之諭知，附此敘明。
五、移送併案意旨另以：被告二人亦以電話向台新銀行冒稱係壬○○本人，申請掛失
    及補發新卡，且於取得補發之新信用卡後，連續冒「壬○○」名義消費盜刷三筆
    ，因認被告二人亦共同涉犯此部分罪嫌云云。質之被告二人堅決否認有何此部分
    犯行，辯稱：此部分不是我們所為等語。經查：告訴人台新銀行指訴被告涉犯此
    部分犯行，係以卷附嫌疑人偽造之「壬○○」署名簽帳單三紙及掛失時所留電話
    號碼、住址為憑，惟依告訴人陳報之嫌疑人掛失時所留行動電話號碼「0000
    000000」、所留地址「高雄縣大社鄉○○路十五號二樓之七」，均與被告
    二人前開曾使用留存之電話號碼、住址不同，顯難佐認與被告二人之關連，且參
    諸告訴代理人張家欣於本院調查時陳稱：本件掛失時所留電話與台南市警察局第
    五分局破獲之資料相同，但這是警察局轉知我們的，我們沒有所謂之破獲資料可
    提供等語，亦無法佐認被告二人有何此部分犯行，復經本院比對該簽帳單上「壬○○」簽名，與被告二人所書筆跡之結果，均非相同。此外，復查無其他積極證
    據足資證明被告二人有何此部分之犯行，此部分既未經檢察官起訴，自無從併案
    審理，應退由檢察官另為適法之處理，併此敘明。
據上論結，應依刑事訴訟法第二百九十九條第一項前段，刑法第二十八條、第五十六
條、第三百三十七條、第二百十六條、第二百二十條第一項、第二百十條、第三百三
十九條第一項、第二百十七條第一項、第五十五條、第二百十九條、第三十八條第一
Z結臚G款，罰金罰鍰提高標準條例第一條前段，判決如主文。
本案經檢察官劉昀到庭執行職務。
中      華      民      國    九十二    年      十      月    二十九    日
                              臺灣高雄地方法院刑事第十三庭
                                      審判長法  官  張世賢
                                            法  官  周玉群
                                            法  官  林韋岑
右正本證明與原本無異。
如不服本判決，應於判決送達後十日內，向本院提出上訴狀。
                                            書記官  林慧君
中    華    民    國      九十二      年      十    月      二十九      日
【附表一】
┌─┬───────┬───────┬───────┬─────────┐
│編│ 持卡人       │被告變更所留  │ 掛失日期     │  被告變更之      │
│號│及補發卡號    │電話號碼      │（民國）      │  寄送地址        │
├─┼───────┼───────┼───────┼─────────┤
│一│沈珮伶        │（０七）三八七│九十年二月二十│高雄縣鳳山市○○街│
│  │0000000│九三六一      │三日          │四四號十三樓      │
│  │0000000│              │              │                  │
│  │０一          │              │              │                  │
├─┼───────┼───────┼───────┼─────────┤
│二│許衿津        │0000000│九十年五月十一│高雄縣大社鄉○○路│
│  │0000000│０五二        │日            │十五號二樓之七    │
│  │0000000│              │              │                  │
│  │０二          │              │              │                  │
├─┼───────┼───────┼───────┼─────────┤
│三│丁○○        │0000000│九十年五月三十│高雄縣鳳山市○○街│
│  │0000000│０五二        │一日          │五五巷五九號十一樓│
│  │0000000│              │              │                  │
│  │０六          │              │              │                  │
├─┼───────┼───────┼───────┼─────────┤
│四│李素箐        │（０七）三八七│九十年六月十二│高雄市○○區○○路│
│  │0000000│九三六一      │日            │八八五之五號十六樓│
│  │0000000│              │              │                  │
│  │００          │              │              │                  │
├─┼───────┼───────┼───────┼─────────┤
│五│丑○○        │0000000│九十年七月二日│台南市○區○○路四│
│  │0000000│五九０        │              │八五巷二四號五樓之│
│  │0000000│              │              │五                │
│  │０九          │              │              │                  │
├─┼───────┼───────┼───────┼─────────┤
│六│癸○○        │0000000│九十年七月二日│台南市○區○○路四│
│  │0000000│五九０        │              │八五巷二四號五樓之│
│  │0000000│              │              │五                │
│  │０七          │              │              │                  │
└─┴───────┴───────┴───────┴─────────┘
【附表二】
┌─┬───────┬──────┬───────┬──────────┐
│編│盜刷日期（均民│ 盜刷金額   │信用卡號及    │ 應沒收之物         │
│號│國九十年）    │（新臺幣）  │真正持卡人    │                    │
│  │及特約商店    │            │              │                    │
├─┼───────┼──────┼───────┼──────────┤
│一│三月六日      │  一一二二元│沈珮伶        │簽帳單上（一式三聯）│
│  │梵品國際      │            │0000000│偽造「沈珮伶」署押  │
│  │              │            │0000000│三枚│
│  │              │            │０一          │                    │
├─┼───────┼──────┼───────┼──────────┤
│二│三月六日      │五六三四０元│同右          │簽帳單上（一式三聯）│
│  │新光三越百貨  │            │              │偽造「沈珮伶」署押  │
│  │              │            │              │三枚                │
├─┼───────┼──────┼───────┼──────────┤
│三│三月七日      │一一八三五元│同右          │簽帳單上（一式三聯）│
│  │廣三崇光百貨  │            │              │偽造「沈珮伶」署押  │
│  │              │            │              │三枚                │
├─┼───────┼──────┼───────┼──────────┤
│四│三月七日      │    四六二元│同右          │簽帳單上（一式三聯）│
│  │食動餐廳      │            │              │偽造「沈珮伶」署押  │
│  │              │            │              │三枚                │
├─┼───────┼──────┼───────┼──────────┤
│五│三月九日      │一八０００元│同右          │簽帳單上（一式三聯）│
│  │漢神名店百貨  │            │              │偽造「沈珮伶」署押  │
│  │              │            │              │三枚                │
├─┼───────┼──────┼───────┼──────────┤
│六│三月九日      │  一七四九元│同右          │簽帳單上（一式三聯）│
│  │沙瓦那有限公司│            │              │偽造「沈珮伶」署押  │
│  │              │            │              │三枚                │
├─┼───────┼──────┼───────┼──────────┤
│七│不詳          │六０一二０元│同右          │簽帳單上（一式二聯）│
│  │永三企業      │            │              │偽造「沈珮伶」署押  │
│  │              │            │              │二枚                │
├─┼───────┼──────┼───────┼──────────┤
│八│五月二十二日  │  一三五二元│許衿津        │簽帳單上（一式三聯）│
│  │玫瑰唱片      │            │0000000│偽造「許衿津」署押  │
│  │              │            │0000000│三枚                │
│  │              │            │０二          │                    │
├─┼───────┼──────┼───────┼──────────┤
│九│五月二十二日  │  一四四０元│同右          │簽帳單上（一式三聯）│
│  │漢神名店百貨  │            │              │偽造「許衿津」署押  │
├─┼───────┼──────┼───────┼──────────┤
│十│五月二十二日  │一八三八０元│同右          │簽帳單上（一式三聯）│
│  │漢神名店百貨  │            │              │偽造「許衿津」署押  │
│  │              │            │              │三枚                │
├─┼───────┼──────┼───────┼──────────┤
│十│五月二十二日  │三二五００元│同右          │簽帳單上（一式三聯）│
│一│太平洋崇光百貨│            │              │偽造「許衿津」署押  │
│  │              │      │              │三枚                │
├─┼───────┼──────┼───────┼──────────┤
│十│五月二十二日  │    三三０元│同右          │簽帳單上（一式三聯）│
│二│萊茵河餐廳    │            │              │偽造「許衿津」署押  │
│  │              │            │              │三枚                │
├─┼───────┼──────┼───────┼──────────┤
│十│五月二十三日  │  九三二八元│同右          │簽帳單上（一式三聯）│
│三│太平洋崇光百貨│            │              │偽造「許衿津」署押  │
│  │              │            │              │三枚                │
├─┼───────┼──────┼───────┼──────────┤
│十│六月十一日    │八六０００元│丁○○        │簽帳單上（一式三聯）│
│四│漢神名店百貨  │            │0000000│偽造「丁○○」署押  │
│  │              │            │0000000│三枚                │
│  │              │            │０六          │        │
├─┼───────┼──────┼───────┼──────────┤
│十│六月十三日    │四五０００元│同右          │簽帳單上（一式二聯）│
│五│南榮通信      │            │              │偽造「丁○○」署押  │
│  │              │            │              │二枚                │
├─┼───────┼──────┼───────┼──────────┤
│十│六月二十日    │一八三九九元│李素箐        │簽帳單上（一式三聯）│
│六│大立伊勢丹百貨│            │0000000│偽造「李素箐」署押  │
│  │              │            │0000000│三枚                │
│  │              │            │００          │                    │
├─┼───────┼──────┼───────┼──────────┤
│十│六月二十日    │七００００元│同右          │簽帳單上（一式三聯）│
│七│新光三越百貨  │            │              │偽造「李素箐」署押  │
│  │              │            │              │三枚                │
├─┼───────┼──────┼───────┼──────────┤
│十│六月二十日    │  五二九二元│同右          │簽帳單上（一式二聯）│
│八│Ｌ'ＯＣＣＩＴ │            │              │偽造「李素箐」署押  │
│  │ＡＮＥ        │            │              │二枚                │
├─┼───────┼──────┼───────┼──────────┤
│十│六月二十一日  │二六五００元│同右          │簽帳單上（一式三聯）│
│九│震旦通訊      │            │              │偽造「李素箐」署押  │
│  │              │            │              │三枚                │
├─┼───────┼──────┼───────┼──────────┤
│二│六月二十二日  │  三０００元│同右          │簽帳單上（一式三聯）│
│十│大立伊勢丹百貨│            │              │偽造「李素箐」署押  │
│  │              │            │              │                    │
├─┼───────┼──────┼───────┼──────────┤
│二│七月七日      │一四六二五元│丑○○        │簽帳單上（一式三聯）│
│一│新光三越百貨  │            │0000000│偽造「丑○○」署押  │
│  │              │            │0000000│三枚                │
│  │              │            │０九          │                    │
├─┼───────┼──────┼───────┼──────────┤
│二│七月七日      │二八０００元│同右          │簽帳單上（一式三聯）│
│二│新光三越百貨  │            │              │偽造「丑○○」署押  │
│  │              │            │              │三枚                │
├─┼───────┼──────┼───────┼──────────┤
│二│七月七日      │三０三八０元│同右          │簽帳單上（一式三聯）│
│三│新光三越百貨  │            │              │偽造「丑○○」署押  │
│  │              │            │              │三枚                │
├─┼───────┼──────┼───────┼──────────┤
│二│七月九日史東餐│  一四五二元│同右          │簽帳單上（一式三聯）│
│四│廳有限公司│            │              │偽造「丑○○」署押  │
│  │              │            │              │三枚                │
├─┼───────┼──────┼───────┼──────────┤
│二│七月七日      │五八０００元│癸○○        │簽帳單上（一式三聯）│
│五│中友百貨      │            │0000000│偽造「癸○○」署押  │
│  │              │            │0000000│三枚                │
│  │              │            │０七          │                    │
├─┼───────┼──────┼───────┼──────────┤
│二│七月八日      │  四八一五元│同右          │簽帳單上（一式三聯）│
│六│廣三崇光百貨  │            │              │偽造「癸○○」署押  │
│  │              │            │              │三枚                │
├─┼───────┼──────┼───────┼──────────┤
│二│七月八日      │四一五０三元│同右          │簽帳單上（一式三聯）│
│七│新光三越百貨  │            │              │偽造「癸○○」署押  │
│  │              │            │              │                    │
├─┼───────┼──────┼───────┼──────────┤
│  │   總計盜刷   │            │              │六四五九二四元      │
│  │              │            │              │                    │
└─┴───────┴──────┴───────┴──────────┘
【附錄本判決論罪科刑法條】
中華民國刑法第三百三十七條：
  意圖為自己或第三人不法之所有，而侵占遺失物、漂流物或其他離本人所持有之物
  者，處五百元以下罰金。
中華民國刑法第二百十條：
  偽造、變造私文書，足以生損害於公眾或他人者，處五年以下有期徒刑。
中華民國刑法第二百十六條：
  行使第二百十條至第二百十五條之文書者，依偽造、變造文書或登載不實事項或使
  登載不實事項之規定處斷。
中華民國刑法第二百十七條第一項：
  偽造印章、印文或署押，足以生損害於公眾或他人者，處三年以下有期徒刑。
中華民國刑法第三百三十九條 第一項、第三項：
  意圖為自己或第三人不法之所有，以詐術使人將本人或第三人之物交付者，處五年
  以下有期徒刑、拘役或科或併科一千元以下罰金。
  前二項之未遂犯罰之。


司法院資訊處製作；財團法人民間司法改革基金會備份。
